【裁判字號】    90,附民,335
【裁判日期】    901212
【裁判案由】    侵占
【裁判全文】
臺灣高等法院臺南分院刑事附帶民事訴訟判決
      原      告  乙  ○  ○
      被      告  甲  ○  ○
右當事人間因被告侵占案件，原告提起刑事附帶民事訴訟，請求損害賠償，本院判決
如左：
      主      文
被告應給付原告新台幣貳拾肆萬捌仟元，及自民國九十年十一月二十九日起至清償日
止，按年息百分之五計算之利息。
原告假執行之聲請駁回。
      事      實
甲、原告方面：
一、聲明：
（一）被告應給付原告新台幣（下同）貳拾肆萬捌仟元，並自本訴狀繕本送達於被告
      之翌日起至清償日止，按年息百分之五計算之利息。
（二）請求准許提供擔保宣告假執行。
二、陳述：
（一）緣原告乙○○於八十九年二月十六日委任被告甲○○全權辦理土地增值稅自用
      住宅優惠退款相關事宜，甲○○遂持乙○○所出具之授權書委由不知情之土地
      代書陳綺霞（另經檢察官不起訴處分）向台南市第五信用合作社（以下簡稱五
      信）辦理上開稅金退款事宜，經五信於八十九年七月間核退新台幣（下同）三
      十三萬七百三十三元予陳綺霞後，陳綺霞再轉交予甲○○。詎甲○○竟意圖為
      自己不法之所有，侵占扣除服務費用後之餘款貳拾玖萬捌仟元入己，嗣經原告
      追討被告已還五萬元，餘貳拾肆萬捌仟元，迄未返還等情。
（二）刑事部分經乙○○訴由台南市警察局第二分局報告臺灣台南地方法院檢察署檢
      察官偵查起訴，並經原審以九十年度易字第一三０八號受理，由本院以九十年
      度上易字第一七六七號審理。
（三）被告甲○○對於右揭侵占事實，已於原審刑事程序中坦承不諱，事證明確。
乙、被告方面：聲明伊要儘快還所欠二十四萬八千元。
      理      由
一、本件原告起訴主張被告甲○○侵占右揭土地增值稅自用住宅優惠退款扣除服務費
    用後之餘款貳拾玖萬捌仟元入己，嗣經原告追討被告已還五萬元，餘貳拾肆萬捌
    仟元，迄未返還等情。被告陳稱伊要儘快返還等語。
二、按因故意不法侵害他人權利者，負損害賠償責任，民法第一百八十四條第一項定
    有明文。被告不法侵占應轉交原告之上開款項，原告依法訴請被告賠償如主文所
    示之金額，為被告自認屬實並願意儘快返還，自屬有據，原告之請求為有理由。
三、查「遲延之債務以支付金錢為標的者，債權人得請求依法定利率計算之遲延利息
    」「給付無確定期限者，債務人於債權人得請求給付時，經其催告而未為給付者
    ，自受催告時起負遲延責任，其經債權人起訴而送達訴狀者，與催告有同一效力
    」民法第二百三十三條第一項、第二百二十九條第二項分別定有明文。故原告一
    併請求自起訴狀繕本送達翌日，即九十年十一月二十九日起至清償日止之法定遲
    延利息，亦有被告於本院審理中收受起訴狀繕本之簽名可按，從而，原告就利息
    部分之請求，亦於法有據，應予照准。
四、本件原告之訴訟標的金額在一百萬元以下，經本院判決後即確定，已不得再行上
    訴，自毋庸再宣告假執行，原告陳明願供擔保聲請宣告假執行，已無必要，其聲
    請即有未合，應予駁回。
據上論結，本件原告之訴，為有理由，應依刑事訴訟法第五百零一條、第五百零二條
第二項，判決如主文。
中    華    民    國      九十      年      十二      月      十二      日
                                  臺灣高等法院臺南分院刑事第三庭
                                      審判長法官  黃    崑    宗
                                            法官  楊    省    三
                                            法官  莊    俊    華
右正本證明與原本無異。
不得上訴。
                                      法院書記官  易    慧    玲
中    華    民    國      九十      年      十二      月      十四      日


司法院資訊處製作；財團法人民間司法改革基金會備份。
